---
title: "Ejercicio 2 - R"
output:
  html_document:
    df_print: paged
---

## Enunciado:

Se dispone del archivo CSV 'Airbnb_Milan.csv' con información sobre los Air Bnb de la ciudad de Milán en 2019. En el dataset, solamente aparecen apartamentos completos. 

Con esta información, el alumno debe realizar los siguientes procesos de analítica:

* Cargar el archivo “Airbnb_Milan.csv” como dataframe.

```{r}
#En primer lugar, importamos las librerías:
library(tidyr)
library(dplyr)
library(ggplot2)
```
```{r}
df <- read.csv("Airbnb_Milan.csv", sep = ",", header = TRUE)
```
```{r}
#Mostramos las primeras filas del df, como referencia para futuros apartados
head(df)
```
```{r}
#También mostramos el nombre de las columnas
colnames(df)
```
```{r}
#Y comprobamos la presencia de nulos con el resumen estadístico
summary(df)
```
* Crear un nuevo dataframe que contenga únicamente las siguientes columnas:
  + “host_is_superhost”
  + “host_identity_verified”
  + “bathrooms”
  + “bedrooms”
  + “daily_price”
  + “security_deposit”
  + “minimum_nights”
  + “number_of_reviews”
  + “review_scores_rating”
  
```{r}
#Para simplificar el código, se empleará la función 'select' de la librería dplyr, así como el operador pipe (%>%)
df <- df %>% select(host_is_superhost, host_identity_verified, bathrooms, bedrooms, daily_price, security_deposit, minimum_nights, number_of_reviews, review_scores_rating)
```
```{r}
#Comprobamos que el df tenga las columnas seleccionadas
colnames(df)
```
* Cambiar los factores de la variable “host_is_superhost” de 0, 1 a: “SI” y, “NO”. (investigar la función recode).

```{r}
#'recode' es otra función de la librería dplyr. Imita el funcionamiento de 'switch', permitiendo cambiar el valor de los factores
df$host_is_superhost <- recode(df$host_is_superhost, '0' = "NO", '1' = "SI")
```
```{r}
head(df)
```
* Cambiar los factores de la variable “host_identity_verified” de 0, 1 a: “VERIFICA” y “NO VERIFICA”.

```{r}
df$host_identity_verified <- recode(df$host_identity_verified, '0' = "NO VERIFICA", '1' = "VERIFICA")
```
```{r}
head(df)
```
* Mostrar un resumen estadístico de los datos.

```{r}
summary(df)
```
* Filtrar el dataset por apartamentos cuyo mínimo de noches sea igual o menor que siete.

```{r}
df <- df %>% filter(minimum_nights <= 7)
```
```{r}
head(df)
```
* ¿Cuál es el precio medio por día de una habitación en función de si el anfitrión tiene verificado o no su perfil?

```{r}
#tapply es una función derivada de apply, aconsejable para dataframes. Realiza una operación en función de un vector de factores (en este caso, 'NO VERIFICA' y 'VERIFICA')
tapply(df$daily_price, df$host_identity_verified, mean)
```
* Quién tiene más número de reseñas, ¿un super host o no super host?

```{r}
tapply(df$number_of_reviews, df$host_is_superhost, sum)
```
Como podemos observar, los super host tienen menor número de reseñas.

* Sobre la estadística anterior ¿quién tiene la puntuación media más alta?

```{r}
tapply(df$review_scores_rating, df$host_is_superhost, mean)
```
Los super host tienen la puntuación media más alta.

* Crea un vector categórico llamado “CATEGORÍA”, en función de que, si para la puntuación de las reseñas tiene de 0 a 49, sea “NO ACONSEJABLE”; de 50 a 75 sea “ESTÁNDAR”; y de 76 a 100 sea “TOP”.

```{r}
#Primero, creamos una función para determinar el valor a asignar
categoria <- function(puntuacion) {
  if (puntuacion >= 76) {
    return ("TOP")
  } else if (puntuacion >= 50) {
    return("ESTÁNDAR")
  } else {
    return("NO ACONSEJABLE")
  }
}
```

```{r}
#Usamos la función mutate, de la librería dplyr, para agregar una nueva columna.
#Sapply recibirá una lista (la columna con las puntuaciones) y devolverá un vector (los valores de la nueva columna).
df <- df %>% mutate(CATEGORÍA = sapply(review_scores_rating, categoria))
```
```{r}
head(df)
```
```{r}
#Comprobamos que la función se haya aplicado como se tenía previsto (que haya varios tipos de categorías)
table(df$CATEGORÍA)
```
```{r}
#Y, finalmente, le cambiamos el tipo a la columna 'CATEGORÍA' por factor
df$CATEGORÍA <- as.factor(df$CATEGORÍA)
```
```{r}
#Comprobamos que el tipo de la columna haya cambiado
str(df)
```
* Mostrar las frecuencias de la variable CATEGORÍA.

```{r}
table(df$CATEGORÍA)
```
* Obtener el histograma del precio por día.

```{r}
#Podemos observar cómo la mayoría de los airbnb tienen un precio inferior a 500 por día
ggplot(df) +
  geom_histogram(mapping = aes(daily_price)) +
  ggtitle("Histograma del precio por día") +
  xlab("Precio")
```

* Estudiar la relación entre los dormitorios y baños de forma gráfica.

```{r}
#El diagrama de dipersión (geom_point) muestra la relación entre dos variables. En este caso, y como demuestra la recta de ajuste (geom_smooth), los baños y los dormitorios tienen una correlación positiva.
#Es decir, cuantos más dormitorios hay en un airbnb, mayor es el número de baños
ggplot(df) +
  geom_point(mapping = aes(x = bedrooms, y = bathrooms)) +
  geom_smooth(aes(bedrooms, bathrooms)) +
  ggtitle("Relación dormitorios-baños") +
  xlab("Dormitorios") +
  ylab("Baños")
```

* Mostrar un histograma del número de reseñas en función de si es un usuario verificado o no.

```{r}
#El gráfico muestra la frecuencia acumulada en función de si es un usuario verificado o no
#Se puede apreciar cómo gran cantidad de los usuarios no verificados no tienen reseñas
ggplot(df) +
  geom_histogram(mapping = aes(number_of_reviews, fill = host_identity_verified)) +
  ggtitle("Histograma del número de reseñas") +
  xlab("Número de reseñas") 
```

* Mostrar un histograma por cada valor de “CATEGORÍA” en el que se enseñe la cuantía del depósito de seguridad en función de si el anfitrión es super host o no.

```{r}
#En este caso, usamos 'facetting' para mostrar tantas gráficas como valores únicos tenga la variable 'CATEGORÍA'
ggplot(df) +
  geom_histogram(mapping = aes(security_deposit, fill = host_is_superhost)) +
  facet_wrap(~CATEGORÍA) +
  ggtitle("Cuantía depósito de seguridad") +
  xlab("Depósito de seguridad") 
```

